臺灣新竹地方法院刑事判決　　　　　　　 93年度訴字第590號
　　公　訴　人　臺灣新竹地方法院檢察署檢察官
　　被　　　告　丁○○　男　1.
　　　　　　　　　　　　　弄7.
　　指定辯護人　本院公設辯護人甲○○
上列被告因強盜等案件，經檢察官提起公訴（93年度偵字第5327
號），本院判決如下：
    主  文
丁○○意圖為自己不法之所有，攜帶兇器，以強暴、脅迫，至使
不能抗拒，而使他人交付物，未遂，處有期徒刑肆年。扣案之鐮
刀壹把，沒收。
    事  實
一、丁○○於民國93年10月15日晚間10時許，在新竹市○○路2
    號之「中興百貨公司」前，見乙○○所駕駛之車號2F-6226
    號自小客車未熄火停放該處，且副駕駛座之女子丙○○下車
    購物，竟意圖為自己不法之所有，攜帶客觀上對人之生命、
    身體、安全構成威脅而足供兇器使用之鐮刀1把在旁伺機，
    俟丙○○走回車旁，乙○○打開車門中控鎖，丙○○拉開車
    門欲返回車上之瞬間，丁○○隨即持上開鐮刀強行拉開自小
    客車左後車門進入車內，並揮舞鐮刀指向前座之乙○○、丙○○2位女子，欲以此強暴、脅迫方式至使乙○○、丙○○
    不能抗拒而交付隨身攜帶及車上之財物，乙○○、丙○○2
    人立即下車、逃離，詎丁○○接續上開犯意，持鐮刀竄向駕
    駛座，並雙手緊握方向盤，欲強取上開自小客車，乙○○旋
    自駕駛座外拉住丁○○衣角，由丙○○迅速自副駕駛座方向
    進入車內取下汽車鑰匙，致丁○○未能得逞，而丙○○在慌
    亂中遭丁○○所持之鐮刀所傷，致受有左手腕開放性傷口2
    公分、左手背表淺傷等傷勢，丁○○則留下鐮刀在副駕駛座
    位上，並下車走往新竹市○○路與武昌街口，招呼楊國彰所
    駕駛之車號LO-5500號計程車逃逸。嗣經警到場警處理，在
    車內副駕駛座位上查扣上開鐮刀一把，循線於93年10月16日
    凌晨3時30分許，在新竹市○○○街150巷70號前，查獲丁○○，並扣得丁○○作案時所戴之帽子1頂。
二、案經丙○○訴由新竹市警察局第二分局報請臺灣新竹地方法
    院檢察署檢察官偵查起訴。
    理  由
甲、程序方面
    本件起訴書原載明被告丁○○犯刑法第277條第1項之傷害罪
    嫌、第328條第4項、第1項之強盜未遂罪嫌，嗣經公訴檢察
    官到庭更正為刑法第277條第1項之傷害罪嫌、第330 第2項
    、第1項、第328條第1項、第321條第1項第3款之攜帶兇器強
    盜未遂罪嫌，合先敘明。
乙、實體方面
一、訊據被告丁○○對於事實一所載時地，持扣案鐮刀欲強盜告
    訴人丙○○、被害人乙○○隨身攜帶及車上之財物，惟未得
    逞等事實，迭於警詢、偵訊（見偵字第5327號偵查卷第4至8
    、41至46頁）及本院準備程序、審理程序中均坦承不諱，惟
    矢口否認強盜車號2F-6226 號自小客車犯行，辯稱：因為後
    車門上鎖，只得由前車門下車云云，經查：
（一）被告於事實一所載時地，持扣案鐮刀欲強盜告訴人丙○○
      、被害人乙○○隨身攜帶及車上之財物，惟未得逞等事實
      ，業經被告坦承不諱，有如前述，且核與告訴人丙○○、
      被害人乙○○於警詢之指訴（見同上偵查卷第9至18頁）
      、於本院之證述（見本院卷94年1月10日審判筆錄第3至16
      頁）內容相符，並經證人楊國彰於警詢中證述駕駛計程車
      運載被告之情在卷可佐（見同上偵查卷第19至23頁），另
      有南門醫院於93年10月15日出具之診斷證明書1份及照片9
      幀附卷可稽，復有被告所持用之鐮刀1把、作案時所戴之
      帽子1頂可資佐證，是認被告上開自白內容應與事實相符
      ，堪認為真實。
（二）至被告否認強盜自小客車一節，惟查：被告在車內後座揮
      舞鐮刀指向前座之告訴人、被害人，致該2 人立即下車、
      逃離後，被告隨即持鐮刀竄向駕駛座，並雙手握住方向盤
      之事實，此為被告供承無訛（見同上審判筆錄第19頁），
      核與告訴人、被害人於本院證述相符（見同上審判筆錄第
      8、11頁），應屬真實；參以告訴人證述上開自小客車之
      性能，可知告訴人購完物、走回車旁，被害人打開車門中
      控鎖後，該車4個車門鎖均已打開，被告瞬間拉開左後車
      門進入車內，車門尚未自動上鎖（見同上審判筆錄第9頁
      ），顯見被告可由後車門下車離去，詎被告竟持鐮刀竄向
      駕駛座，並雙手握住方向盤，堪認被告主觀上確有強取自
      小客車之不法犯意，是被告上開辯稱：因為後車門上鎖，
      只得由前車門下車云云，自難採信。
（三）從而，本件事證已臻明確，被告攜帶鐮刀強盜未得逞之犯
      行，洵堪認定，自應依法予以論罪科刑。
二、按被告強盜時，所持用鐮刀1把，認屬客觀上足以對人之生
    命、身體、安全構成威脅且具有危險性之兇器，且未得逞，
    核其所為，係犯刑法第330第2項、第1項、第328條第1項、
    第321條第1項第3款之攜帶兇器強盜未遂罪。被告已著手於
    犯罪行為之實行而不遂，為未遂犯，應依刑法第26條前段之
    規定，減輕其刑。被告基於同一犯意，接續告訴人、被害人
    不能抗拒而交付隨身攜帶、車上之財物未遂，及強取車號2F
    -6226號自小客車未遂，為接續犯。爰審酌被告年僅19歲，
    正值年年輕力壯，竟不思以勞力換取金錢，徒因所騎乘之機
    車汽油耗盡，竟持鐮刀沿路搜尋強盜對象，適告訴人、被害
    人停車該處，即遭被告鎖定為目標，幸因告訴人、被害人機
    警而迅速下車逃離，惟被告竟未放棄，立即竄向駕駛座，再
    因告訴人勇於再度進入車內取下車鑰匙，致被告未能得逞，
    雖告訴人、被害人保住財物，然被告所為，業已造成告訴人
    、被害人心理上之戕害，甚且告訴人在取下車鑰匙之過程中
    ，遭丁○○所持之鐮刀所傷，致受有左手腕開放性傷口2公
    分、左手背表淺傷等傷勢，可認被告顯有惡性，併審及被告
    犯後坦承犯行堪認態度良好等一切情狀，量處如主文所示之
    刑。
三、公訴意旨認被告另犯刑法第277條第1項之傷害罪嫌，經查，
    被告實施前揭強暴、脅迫手段導致告訴人丙○○受有如事實
    欄所述傷害，然此應係被告實施強盜行為當然之結果，不再
    另論以傷害罪，縱認傷害罪成立，亦與本院前開論科之攜帶
    兇器竊盜未遂罪間，具有牽連犯之裁判上一罪關係，自不另
    為無罪之諭知。
四、扣案之鐮刀1把，為被告所有、供其強盜所用之物，業據被
    告於本院審判中供承無訛（見同上審判筆錄第17頁），依刑
    法第38條第1項第2款之規定，併予宣告沒收。另扣案之帽子
    1頂，為被告作案時所穿戴之帽子，並非供犯強盜罪所用之
    物，自不併予宣告沒收，附此敘明。
五、據上論斷，應依刑事訴訟法第299條第1項前段，刑法第330
    第2項、第1項、第328條第1項、第321條第1項第3款、第26
    前段、第38條第1項第2款，判決如主文。
本案經檢察官許麗美到庭執行職務。
中　　華　　民　　國　　94　　年　　1 　　月　　24　　日
                  刑事第一庭審判長法    官  賴  淑  敏
                                  法    官  彭  淑  苑
                                  法    官  黃  美  文
以上正本證明與原本無異。
如不服本判決，應於判決送達後10日內向本院提出上訴狀 (應附
繕本)，上訴於臺灣高等法院。
中　　華　　民　　國　　94　　年　　1 　　月　　24　　日
                                  書 記 官  陳  秀  子
附錄本案論罪科刑所適用法條全文：
刑法第321條第1項第3款：
犯竊盜罪而有左列情形之一者，處六月以上、五年以下有期徒刑
：
三、攜帶兇器而犯之者。
刑法第328條第1項：
意圖為自己或第三人不法之所有，以強暴、脅迫、藥劑、催眠術
或他法，至使不能抗拒，而取他人之物或使其交付者，為強盜罪
，處五年以上有期徒刑。
刑法第330條：
犯強盜罪而有第三百二十一條第一項各款情形之一者，處七年以
上有期徒
刑。
前項之未遂犯罰之。
